【裁判字號】    97,上訴,75
【裁判日期】    970215
【裁判案由】    違反毒品危害防制條例
【裁判全文】
臺灣高等法院高雄分院刑事判決          97年度上訴字第75號
上  訴  人
即  被  告  甲○○
                    （另案於臺灣臺南監獄執行中，暫寄押於
                      臺灣高雄監獄第二監獄）
上列上訴人因違反毒品危害防制條例案件，不服臺灣屏東地方法
院96年度訴更字第11號、96年度訴字第1051號、第1125號中華民
國96年11月5 日第一審判決（起訴案號：臺灣屏東地方法院檢察
署95年度毒偵字第1993號，追加起訴案號：臺灣屏東地方法院檢
察署96年度毒偵字第1254號、第1635號），提起上訴，本院依簡
式審判程序判決如下：
    主  文
上訴駁回。
    事實及理由
一、本件上訴人即被告甲○○（下稱被告）所犯係死刑、無期徒
    刑、最輕本刑為3 年以上有期徒刑以外之罪，其於審理程序
    中就被訴事實為有罪之陳述，經審判長告知簡式審判程序之
    旨，並聽取公訴人及被告之意見後，本院認為適宜進行簡式
    審判程序，合先敘明。
二、本案經本院審理結果，認第一審判決認事用法及量刑均無不
    當，應予維持，並引用第一審判決書記載之事實、證據及理
    由（如附件）。
三、被告上訴意旨略以：被告坦承於民國95年8 月7 日、同年8
    月13日、同年12月31日施用第一、二級毒品之犯行，惟被告
    係基於成癮性，反覆、延續施用第一、二級毒品，應僅論以
    集合犯一罪；且原原審量刑過重，希望從輕量刑云云。惟查
    ：
(一)按「依刑法第56條修正理由之說明，謂『對繼續犯同一罪名
    之罪者，均適用連續犯之規定論處，不無鼓勵犯罪之嫌，亦
    使國家刑罰權之行使發生不合理之現象。』『基於連續犯原
    為數罪之本質及刑罰公平原則之考量，爰刪除有關連續犯之
    規定』等語，即係將本應各自獨立評價之數罪，回歸本來就
    應賦予複數法律效果之原貌。因此，就刑法修正施行後多次
    施用毒品之犯行，採一罪一罰，始符合立法本旨」（最高法
    院96年度第9 次刑事庭會議決議參照）。查被告係於95年8
    月7 日下午4 時許、95年8 月13日上午9 時許、95年12月31
    日上午10時許，分別施用第一級毒品海洛因及第二級毒品甲
    基安非他命各1 次，足認被告主觀上並非出於一個決意，客
    觀上各行為間，又無密切接近關係，依一般社會通念，並參
    照最高法院上開刑事庭會議決議意旨，認被告上開犯行，不
    應評價為集合犯一罪，而應一罪一罰，方合於刑罰公平原則
    。又刑法第56條連續犯之規定，業於94年1 月7 日修正公布
    刪除，並於95年7 月1 日施行，本案被告施用第一級毒品海
    洛因及第二級毒品甲基安非他命之犯行，既均在上開刑法第
    56條刪除之後，則各行為之間亦無從成立連續犯關係，併予
    敘明。
(二)復按關於刑之量定，係實體法上賦予法院得為自由裁量之事
    項，倘其未有逾越法律所規定之範圍，或濫用其權限，即不
    得任意指摘為違法（最高法院75年臺上字第7033號判例意旨
    可資參照）。且在同一犯罪事實與情節，如別無其他加重或
    減輕之原因，下級審量定之刑，亦無過重或失輕之不當情形
    ，則上級審法院對下級審法院之職權行使，原則上應予尊重
    （最高法院85年度臺上字第2446號判決意旨可資參照）。
(三)本院審酌上情，認原審已就刑法第57條揭示之各種量刑條件
    妥為斟酌，難謂有何違法失當之處，是被告提起上訴，指摘
    原判決未論以集合犯及量刑過重，而謂原判決不當，請求撤
    銷原判決，為無理由，應予駁回。
四、據上論結，應依刑事訴訟法第368 條、第373 條，判決如主
    文。
本案經檢察官林應華到庭執行職務。
中    華    民    國    97    年    2    月    15    日
                  刑事第七庭    審判長法  官 莊飛宗
                                      法  官 邱明弘
                                      法  官 孫啟強
以上正本證明與原本無異。
施用第一級毒品如不服本判決應於收受本判決後10日內向本院提
出上訴書狀，其未敘述上訴理由者，並得於提起上訴後10日內向
本院補提理由書狀（均須按他造當事人之人數附繕本）「切勿逕
送上級法院」。
施用第二級毒品不得上訴。
中    華    民    國    97    年    2    月    15    日
                                      書記官 黃富美
附錄本判決論罪科刑法條：
毒品危害防制條例第10條：
施用第一級毒品者，處6 月以上5 年以下有期徒刑。
施用第二級毒品者，處3 年以下有期徒刑。
附件：
臺灣屏東地方法院96年度訴更字第11號、96年度訴字第1051號、
第1125號刑事判決。


司法院資訊處製作；財團法人民間司法改革基金會備份。
